# 年底未到期的定期存款是否可以确认利息收入？

提问人：zryhzwg 时间：2019-05-15 00:23:18
某大型企业， 2019 年已执行新金融工具和新收入准则。 2019 年 3 月将 10亿元货币资金存入银行，定期 3 年，定期存款年利率 5%。该公司货币资金比较充裕，管理层有意图和财务能力持有至到期。需要咨询的问题：
1 、年底是否可以确认 4100 万元的收益？
2 、如可以确认，应计入财务费用-利息收入，还是应计入 “投资收益”

回答人：chenyiwei
1 、可以确认。
2 、计入 “财务费用——利息收入”贷方。

提问人：心海拂清风 时间：2019-05-15 10:07:03
1 、请教陈总定期存款利息一般是会计入非经常性损益，一般计入非经常性损益的与投资收益联系的多吧，财务费用-利息收入很少有计入非经常性损益的。这块如何考虑？谢谢。
2 、子公司 2018 年 8 月清算时少数股东分走 530 万，少数股东投资 500万和以前年度少数股东收益 30 万，在所有者权益变动表全部列示在（二）
1 所有者投入的资本还是（二） 4 其他项中，清算和减资是一样的列示吧，谢谢。
3 、权益表（二） 1 所有者投入的资本此列不仅列示增加资本，还可以列示减资或者撤资吧？谢谢。
4 、请教下陈总瑞华研究 201-2018 啥时候会分享电子 word版？谢谢。

回答人：chenyiwei
4 、目前还在做最后调整，因为去年完稿后又有些新的政策和官方观点出炉，所以相应还要再调整一下。

回答人：chenyiwei
1 、定期存款利息实务中较少列入非经，理财产品收益列入非经多见。 2 、所有者投入和减少资本——其他（负数）。 3 、一般仅列示增资，减资和撤资列入（其他）。